Preliminary Inventory to the Jerzy Kwiatkowski Papers, 1904-1975
Hoover Institution Archives
Jerzy Kwiatkowski Papers,
1904-1975
75059
Kwiatkowski, Jerzy
30 manuscript boxes, 2 cubic foot boxes (13.5 linear feet)
Hoover Institution Archives Stanford, California 94305-6010
Correspondence, writings, clippings, memorabilia, and printed matter, relating primarily to Majdanek concentration camp, post-World War II Polish refugee emigration to the United States and other countries, and the organizations and activities of Poles in the United States.
Administrative Information
Access
Collection open for research.
Access Points
Majdanek (Concentration camp); Poles--United States.; Refugees.; World War, 1939-1945.; World War, 1939-1945--Prisoners and prisons.; Poland.; Poland--History--1918-1945.; Poland--History--Occupation, 1939-1945.; United States.
Biography
Polish Army officer; survivor of the Nazi concentration camp Majdanek.
Container List
- Drzewo rodzinne Kwiatkowskich opracowane przez Jerzego Kwiatkowskiego (#1) (Box 1-32.)
- Pamietnik rodzinny Kwiatkowskich sporzadzony przez Emila Kwiatkowskiego, prezesa Izby Skarbowej we Lwowie i dyr. dep. w Min. Skarbu w Warszawie w okresie 1920-1930, zamordowanego z zona przez Ukraincow w 1945 r. Emil byl mlodszym bratem mego Ojca Stanislawa (#2)
- Listy mej Matki Julji pisane z Czerniowiec (Bukowina wowczas juz Rumunia) do mnie w Warszawie w 1920 r, gdy bylem przydzielony jako rotmistrz 3go p. ulanow do Naczelnego Dowodztwa - Sztab generalny, Oddzial II Sekcja szyfrowa (#3)
- Kopie listow mego Ojca Stanislawa Kwiatkowskiego pisane w okresie 1910-1920 z Czerniowiec do Austrii (do 1918) potem Rummunia do abpa Bilczewskego we Lwowie w sprawach spolecznych (#4)
- Korespondencja moja w sprawie wydania pamietnika o Majdanku, 1961-1967 (#7)
- Moj pamietnik - 485 dni na Majdanku, 1966 (#8)
- Czystopis Nr 1 na jeden zabek
  - Czystopis Nr 2 na dwa zabki
  - poslowie
  - indeks nazwisk
  - poprawki i uzupelnienia w pamietniku (#9)
- Wspomnienia str 1-214 (#10a)
- Wspomnienia str 215-386 (#10b)
- Odbitki szczotkowe - 485 dni na Majdanku (#11)
- Odbitki szczotkowe po korekcie (#11a)
- Album (#5)
- Wspomnienia 2 tomy (#12)
- Muzeum Walki str 117 (#13)
- Zeszyty Majdanka Nr 1 - Nr 7 (#14)
- Post Eagle (#16)
- Pawiak - Majdanek Klub Wiezniow (#19)
- Anti Jewish Agitation in Poland (#20)
- Poland - monthly (#21)
- Polska - miesiecznik (#22)
- Congressional Record (#15)
- Muzeum na Majdanku, 1967-1973 (#17-#18)
- Errata (#24)
- Listy do czytelnikow (#25)
- Agencje autorskie (#26)
- Dr Pawlak - "Przezylem" (#27)
- Stanislawski - "Pole smierci" (#28)
- Inz Zelent (#29)
- Dr Ostromecki (#30)
- Grudowski, Sopocko, ks. Kiedrowski, Kosicki, Serafin Szczesniewski (#31)
- Turobinski, Pietroniec, Gaca, Nowak, Wankiewicz, Wierzbianski (#32)
- Boniecki (#33)
- Kaszubski, Przytocki, Rachlewski, Olszanski, Gryn, Kawa (#34)
- Smerczynski, Smagacz, Studium Polski Podziemnej (#35)
- Jerzy Pfeiffer (#36)
- Prof. B. Telders, Jozef Zwart Sachsenhausen (#37)
- Pisma Muzeum na Majdanku, 1967-1973 do mnie (#38)
- Zawodne oceny krytykow (#39)
- Zrzeszenie Wydawcow, Hamburg (#40)
- Polonia Bruksela (#41)
- Biblioteka Polska, New York (#42)
- Dziennik Polski, Londyn (#43)
- Poeta Boguslawski (#44)
- Melchior Wankowicz) (#45)
- Mieczyslaw Lurczynski, Hanover (#46)
- Dziennik Polski, Detroit (#47)
- Mgr Czeslaw Kulesza (#48)
- Szczesniewski Henryk -"Majdanek wykonczalnia" (#49)
- Kamena (?) Lublin (#50)
- Zycie Literackie, Krakow (#51)
- Dziennik, Chicago - Chalko (#52)
- Rada naukowa Majdanek Zesz. Majdanek Tom II (#53)
- Zycie Warszawy, 1967 - "Przeciw niepanmieci" (#54)
- Kierunki, 1967 - Rosiak - "485 dni" (#55)
- Wloclawek, Tygodnik Katolicki, 1967 - Murawska (#56)
- Nowe Ksiazki, Warszawa, 1967 - Wygodzki (#58)
- Dziennik Polski, Londyn, "Pomnik" - Wohnout (#59)
- Nowy Swiat, N.Y., 1967, "Swiat koncentr." Heinsdorf (#60)
- Tydzien Polski, Londyn, Heinsdorf (#61)
- Ameryka Echo, Chicago, 1967 - Ksiazka o Majdanku (#62)
- Dziennik Zwiazkowy, 1967 - Ksiazka Kwiatkowskiego (#63)
- Dziennik, Chicago, 1967 - "Znakomita Monografia" (#64)
- Wroclaw, Tygodnik, 1967 - "Symbole Walki" (#65)
- Dziennik, Chicago, 1967 - "Samopomoc" (#66)
- Dziennik Zwiazkowy, - "Samopomoc" (#67)
- Biuletyn Informacyjny - "Samopomoc", 1967 (#68)
- Mowia Wieki, Warszawa - Morawski (#69)
- Dziennik Polski, London, 1967 - Wladyslaw Szwarcberg (#70)
- Dziennik Zwiazkowy, 1967 - Przyluski (#71)
- Kazimierz Wierzynski (#72)
- Kazimierz Wierzynski (#73)
- Wiadmosci, Londyn, 1968 - Jasienczyk (#74)
- Krajowa Agencja Informacyjna, 1968 - pplk. Gawel (#75)
- Zolnierz Wolnosci - pplk. Gawel (#76)
- Dziennik Zachodni, 1968 - "Swiadectwo Prawdzie" (#77)
- Obywatel Amerykanski, 1968 - Jasienczyk (#78)
- Polak Amerykanski", 1968 - Jasienczyk (#79)
- Glos Narodu, 1968 - Jasienczyk (#80)
- Wiedza i Zycie, 1969 - Konopka (#81)
- Kurier i Nowiny, Jerozolima, 1969 (#82)
- Yad Vashem, 1969 Jerozolima (#83)
- Post Eagle, New Jersey, 1970 (#84)
- Pucinski - Kongres, 1969 (#85)
- Kronika, Londyn, 1970 (#86)
- Post Eagle - Pucinski, 1970 (#87)
- Congress, Washington Library, 1970 (#88)
- Czas, N.Y., 1978 (#89)
- Congress, Washington Library (#90)
- Kurier Lubelski, 1970 (91)
- Congress, Washington Library, 1970 (#92)
- Sztandar Ludu, 1970 (#93)
- Kurier Lubelski, 1971 (#94)
- Glos Ludu, 1971 (#95)
- Dziennik Zwiazkowy, 1971, Chicago (#96)
- Polskie Muzeum, Chicago, 1971 (#97)
- Bibliografia Majdanka Tom III str. 270 (#98)
- Geneza przemowienia kongr. Pucinskiego (#100)
- Sp. ks. Dr Aureliusz Borkowski, Jerozolima, 16. VII. 1970 (#101)
- Sp. Stanislaw Angerman, Detroit, 6 VI. 1960 (#102)
- Kazimierz Wierzynski patrz Nr 72 i 73 (#103)
- Stanislaw Strzetelski, 10 IV 1969 (#104)
- Valerie bar Mengersen, 18 I 1965 (#105)
- Jerzy Zdziechowski, 1975 (#106)
- "Opis mego pobytu w obozach koncentracyjnych" (#107-#108)
- Stowarzyszenie Samopomocy Nowej Emigracji w Chicago (#109)
- "Moj dziadek Tadeusz Kwiatkowski" (#110)
- "Moj stryj Jozef Kwiatkowski dyrektor Magistr., Lwow (#111)
- "Jego synowie kpt. Roman i kpt. Boleslaw zamieszkaly w Dunedin, 23 Hugh St Sawyer Bay - New Zealand (#112)
- "Aniela Kwiatkowska zam. Kirkien syn Dr Leszek Kirkien urzednik Min.Spr.Zagr. I dziennikarz zam. w Londynie 15 Boltons Court, 220 Old Brompton Road, London OBZ" (#113)
- "Dr Stanislaw Kwiatkowski dr.med. dzialacz spoleczny posel na Sejm za czasow austriackich z Bukowiny, pierwszy Konsul polski po 1918 na Bukowinie, w 1920 Senator parlamentu rumrnskiego w Bukareszcie. Synowie jego Jerzy, Zygmunt I Stanislaw. Stanislaw polegl podczas wojny w 1920r. Zygmunt emerytowany naczelnik wydzialu prawnego Ministerstwa Oswiaty zmarl w 1972r" (#114)
- "Romuald Kwiatkowski Inspektor szkolny, I wiceprezes Sokola Macierzy. Radny m. Lwowa Krzyz Kawalerski Polonia Restituta. Krzyz Walecznych. Potomstwo: Tadeusz Kwiatkowski syn polegl na wloskim froncie 11.VIII.1918, Czeslawa nauczycielka, Srebrny Krzyz Zaslugi I Zofia nauczycielka Seminarium Naucz. Jadwiga zona mjr W. P. Henryka Smotreckiego zm 1925" (#115)
- "Janina Kwiatkowska nauczycielka zona dr fil Karola Falkiewicza wizytatora szkolnego" (#116)
- "Saturnin Kwiatkowski czlonek zalozyciel Lwowskiego Towarzystwa Historycznego. Referent polskich spraw polskich w Ministerwie Oswiaty w Wiedniu" (#117)
- "Emil Kwiatkowski prezes Izby Skarbowej we Lwowie potem dyrektor Dep. Min.Skarbu. Zamordowany z zona przez Ukraincow we Lwowie 9.III.1945" (#118)
- "Konstancja zona Jana Switalskiego prof. gimnazjum w Zloczowie kuzyn premiera i marszalka Sejmu Kazimierza Swittalskiego II maz Karol Szandrowski dyr. finansow miejskich miasta Lwowa" (#119)
- "Feliks Ceglecki wlasciciel majatku Krzywcze powiat Borszczow dziadek mojej matki Julji; Antoni Ceglecki wlasciciel majatku Krasne powiat Skalat ojciec mej Matki Julji z Cegleckich Kwiatkowskiej; Antoni Ceglecki ozeniony z Wilhelmina Karczynska h.Sas; Antoni wybudowal kosciol w Krasnem. Poswiecenie odbylo sie 12.VIII.1893 w poludnie a wieczorem slub corki Julji z dr.med. Stanislawem Kwiatkowskim - moim ojcem" (#120)
- Gabriela z Hofmoklow hr Mycielska autorka (#121)
- Dr Bronislaw Walukiewicz bankowiec i adwokat (#122)
- Min. Dr Juliusz Szygowski (#123)
- Stanislaw Wygodzki (#124)
- Prof. Dr Emil Biedrzycki (#125)
- Oskar Count Della Scala z Bukowiny (#128)
- Stanislawa i syn Dr Andrzej Daszewscy
- Dr Witold Borysiewicz" (#129)
- Henryk Swierczewski i zona Jacka (#130)
- D t t o (#131)
- Odszkodowania od rzadu niemieckiego dla bylych wiezniow obozow koncentracyjnych (#132)
- "Sprawa moich odszkodowan osobistych za obozy koncentracyjne" (#133)
- Adam Panasiewicz, 1964-1971 (#134)
- Adam Panasiewicz, 1972-1975) (#135)
- "Moj pobyt w Niemczech" (#136)
  - a. Schwerin i M.
  - b. Jaegerslust
  - c. Bordesholm
  - d. Maczkow
  - e. Meppen
  - f. Blomberg)
- "Moj pobyt w Stanach Zjednoczonych" (#137)
  - a. Chicago 30.XII.1949-17.VI.1958
  - b. New York od 18.VI.1958)
- Zalaczniki do sprawozdania osobistego w Pekao (#138)
- Pekao podroze i urlopy Talmont (#139)
- Pekao Niziolek. Berkman. Ravett (#140)
- Trzeciak podroze (#141)
- Wycinki prasowe, rozporzadzenia, koresp. wadliwe (#142)
- Linen, 1962-1964 (#143)
- Linen, 1962-1966 (#144)
- Praca zarobkowa od 1950 do 1958 w Chicago (#145)
- Praca zarobkowa od 1965 do 1970, New York II (#147)
- Praca spoleczna w Chicago od 2.I.1950 do 31.XII.1956 Tom I (#148)
- Praca spoleczna w Chicago od 1.I.1957 do 18.VI.1958 Tom II (#149)
- Praca spoleczna na terenie ob. Schwerin-Jaegerslust kolo Kiel-Bordesholm Schl.Holst-maczkow, Meppen, Blomberg od 3.V.1945 do 19.XII.1949 (#150)
- Praca spoleczna, New York, od 1958 do 1971 (#151)
- Zarobki w latach 1951-1952 po przyjezdzie do USA (#152)
- Stowarzyszenie Polskich Kombatantow (#154)
- Fundusz Inwalidzki S.P.K. w Niemczech (155)
- Armia Krajowa (#156)
- Klub bylych wiezniow Majdanka (#157)
- Polska Bratnia Pomoc (#158)
- Dr inz. Antoni Glabisz "Promyk", Philadelphia Box 5966 (#159)
- Hermine Braunsteiner (#160)
  - a. Glowna komisja Badania Zbrodni
  - b. Landgericht Duesseldorf)
  - c. Comite International des Camps
  - d. Simon Wiesenthal
  - e. Immigration Service
- Piec Wiekow Malarstwa Polskiego (konfiskata albumu przez poczte amerykanska) (#161)
- Mgr Elzbieta Rosiak, Muzeum Oreza Polskiego 78-100, Kolobrzeg (#162)
- Dyr Jan Woloszyn, Bank Handlowy, Warszawa, Traugutta 7 (#163)
- Prywatna korespondencja z czytelnikami i Kulesza, 1966 (#164)
- Zakladka do Pamietnika - 485 dni na Majdanku (#165)
- Polska Gwara Gorali bukowinskich w Rumunii (#166)
- Dr Danuta Brzosko Medryk - sprawa Herm. Braunsteiner (#167)
- Polish University Club of New Jersey; Patron Jerzy Kwiatkowski (#168)
- 485 dni na Majdanku - errata i poprawki (#169)
- Zakladka do 485 dni na Majdanku z moja fotografia (#178)
- Sprawy zbrodniarzy Majdanka (#179)
- Losy kolegow z Majdanka wymienionych w 485 dni na Majdanku (#180)
- "Rozstanie z Ojczyzna" (#181)
- Listy wyslane do Gl. Komisji Badan Zbrodni i wycinki, 1968 (#182)
- Resume polskich i niemieckich staran o ekstradycje (#183)
- "Lacznosc z wiezieniem", autor Irena Rembarz (#184)
- Transporty nieuleczalnych z innych obozow (#185)
- Zeznanie przed adwokatem austriackiego konsulatu w Nowym Jorku w sierpniu 1965 w sprawie kapo Karl Galka w Graz (#186)
- Uzupelnienia Indeksu i Tekstu w II wydaniu i projektowane zmiany skrotow nazwisk w II wydaniu (#187)
- "Wspomnienia wiezniow Pawiaka" - Polska Adademia Nauk, 1964, Muzea Walki Tom 2, 1969 (#188)
- Bibliografia Majdanka Pawiaka (#189)
- Referat Prokuratorow - "Procesy zbrodniarzy Majdanka", 1969 (#190)
- Wyroki zapadle na hitlerowcow za Majdanek (#191)